臺灣臺中地方法院臺中簡易庭民事裁定
111年度中簡聲字第63號
聲  請  人  蘇柏翔  
相  對  人  蘇柏睿  

上列當事人間聲請選任特別代理人事件，本院裁定如下：
    主    文
選任蘇伯翔（身分證統一編號：Z000000000號）為相對人蘇伯睿
就民國110年11月12日下午8時57分所發生車禍事故之損害賠償事
件，對損害賠償義務人為民事訴訟、刑事附帶民事訴訟、聲請假
扣押（含執行）、假執行等執行程序時，為相對人蘇伯睿之特別
代理人，得代理相對人蘇伯睿為一切訴訟行為。
    理    由
一、聲請意旨略以：相對人蘇伯睿於民國110年11月12日下午8時
    57分，在臺中市○○區○○○路0段000號前路中只會遊覽車倒車
    時，適有第三人洪章維駕駛車牌號碼00-0000號自用小客車
    由臺中市大里區環中東路6段內車道北往南方向行駛，行經
    上開事故地點時，疏未注意車前狀況碰撞相對人，致相對人
    受有頭部外傷、右側顱骨骨折併蜘蛛膜下腔出血及右側挫傷
    性腦內出血、延遲性右側腦內出血、右側顴股及眼眶骨骨折
    、右側眼瞼開放性傷口（約6公分）、左側顳葉撕裂傷（約6
    公分）、臉部及肢體多處擦挫傷、尿崩症、肺炎、菌血症、
    外傷性顱內出血合併左側偏盲及疑似右眼視神經病變等後遺
    症，且因此導致智能退化，記憶力及反應力遲鈍，左側肢體
    無力，活動能力受損，中樞神經系統機能遺存顯著障害，無
    工作能力，日常生活需他人幫忙。是相對人為意思表示、受
    意思表示及辨識其意思表示效果之能力，顯有不足，已無訴
    訟能力。聲請人為相對人之弟弟，爰依民事訴訟法第51條第
    2項之規定，聲請選任聲請人為相對人之特別代理人，代為
    訴訟行為等語。
二、按無訴訟能力人有為訴訟之必要，而無法定代理人或法定代
    理人不能行代理權者，其親屬或利害關係人，得聲請受訴法
    院之審判長，選任特別代理人，民事訴訟法第51條第2項定
    有明文。經查，聲請人主張之前開事實，業據提出戶籍謄本
    、道路交事故現場圖、臺中市政府警察局道路交通事故當事
    人登記聯單、道路交通事故初步分析研判表、仁愛醫療財團
    法人大里仁愛醫院診斷證明書，聲請人及相對人之身分證影
    本在卷可佐，堪認相對人無法獨立為法律行為而無訴訟能力
    ，且相對人有對賠償義務人提起訴訟之必要，而相對人迄今
    尚未受監護宣告，無法定代理人，聲請人聲請為相對人選任
    特別代理人，於法並無不合。聲請人為相對人之弟弟，有聲
    請人及相對人之身分證影本在卷可證，並願意擔任相對人之
    特別代理人，本院認由聲請人擔任相對人之特別代理人，應
    屬妥適，爰選任聲請人為相對人之特別代理人。
三、依民事訴訟法第51條第1 項，裁定如主文。　　
中　　華　　民　　國　　111 　年　　8 　　月　　3 　　日
                          臺灣臺中地方法院臺中簡易庭
　　　　　                        法　官　張清洲
以上正本係照原本作成。
如不服本裁定，應於送達後10日內向本院提出抗告狀，並繳納抗
告裁判費新臺幣1,000元。
中　　華　　民　　國　　111 　年　　8 　　月　　3 　　日
                                  書記官  陳慧津